臺灣高等法院臺中分院刑事判決　　100年度上更(二)字第124號
上　訴　人
即　被　告　陳鴻文
選任辯護人　羅豐胤律師
選任辯護人　林雯琦律師
選任辯護人　詹漢山律師
上列上訴人因違反槍砲彈藥刀械管制條例案件，不服臺灣彰化地
方法院98年度訴字第165號中華民國98年5月13日第一審判決(起
訴案號：臺灣彰化地方法院檢察署97年度偵字第8451、9217號)
，提起上訴，經判決後，最高法院第2次發回更審，本院判決如
下：
    主  文
原判決關於陳鴻文部分撤銷。
陳鴻文未經許可，持有步槍，處有期徒刑柒年貳月，併科罰金新
臺幣貳拾萬元，罰金如易服勞役，以新臺幣壹仟元折算壹日。扣
案如附表編號一、二、五所示之物均沒收。
    犯罪事實
一、陳鴻文(綽號「空文」)明知未經許可，不得持有槍砲彈藥刀
    械管制條例所列管具殺傷力之槍枝、子彈，仍於某不詳時地
    ，以不詳之方式，取得如附表所示具有殺傷力之美國COLT廠
    製M16A1型、口徑5.56MM制式步槍(槍枝管制編號0000000000
    號，含彈匣)、制式子彈(包含附表編號一、二、四、五所示
    之子彈)，而非法持有之。嗣於96年10月至11月間某日，陳
    鴻文因積欠蕭博壬約新臺幣(下同)100多萬元之賭博債務，
    經蕭博壬同意，在彰化縣社頭鄉劉昌勇住處，將上開槍彈連
    同附表編號三所示之物交予蕭博壬，用以擔保積欠蕭博壬之
    債務，蕭博任即自斯時起，未經許可，持有上開具有殺傷力
    之槍枝、子彈(蕭博壬未經許可持有步槍部分，業經本院以
    98年度上重訴字第33號判處有期徒刑7年，併科罰金20萬元
    確定)。
二、嗣蕭博壬於97年8月21日凌晨4時40分左右，駕駛車牌號碼
    8800-LK號黑色自用小客車攜帶陳鴻文所交付之上揭槍、彈
    (其中9顆已擊發，彈殼散落在彰化縣社頭鄉○○○路105號
    對面處，詳如附表編號四所示)，在彰化縣社頭鄉○○○路
    105號對面(即同路116號前)，因遭彰化縣警察局田中分局社
    頭分駐所警員劉福興與蕭瑞能盤查，蕭博壬恐其自用小客車
    內藏放之槍、彈為警查獲，明知槍枝可以瞬間擊發子彈，持
    以對人射擊，子彈射出後之速度及穿透力，會造成死亡結果
    ，竟基於殺人之故意，取出已上膛之上開制式步槍，推開車
    門朝警員劉福興射擊，警員劉福興遂遭蕭博壬自後方開槍擊
    中頭部與胸部(身中兩槍)，當場傷重倒地(蕭博壬此部分殺
    人未遂部分，業經本院以99年度上重更(一)字第1號判處無期
    徒刑，經最高法院以100年度台上字第3626號上訴駁回確定)
    。蕭博壬於警員劉福興中槍倒地後，發現員警蕭瑞能退到巡
    邏車左側後方，另行基於殺人之犯意，向蕭瑞能所掩蔽位置
    連開3發步槍子彈並貫穿巡邏車擋風玻璃，且擊碎巡邏車後
    車窗玻璃(蕭博壬此部分殺人未遂部分，業經本院以99 年度
    上重更(一)字第1號判處有期徒刑10年，經最高法院以100年度
    台上字第3626號上訴駁回確定)。蕭博壬見警員蕭瑞能已取
    槍還擊，且有巡邏車作為掩護，擊斃警員蕭瑞能之機會不大
    ，乃攜帶附表編號五所示之槍彈沿社頭鄉○○○路116號旁
    巷車逃逸，並將上開自用小客車及附表編號一、二、三所示
    子彈等物品棄置現場。
三、槍擊案發生後，警方立即封鎖現場，並在蕭博壬駕駛之上開
    自用小客車上扣得其持有附表編號一、二、三所示之子彈等
    物品，另在蕭博壬駕駛之自用小客車旁扣得已擊發之口徑
    5.56MM制式子彈彈殼9顆(詳如附表編號四所示)、警員劉福
    興未及還擊即掉落地面之警用手槍1枝與警員蕭瑞能擊發之
    警用手槍彈殼1顆。嗣於97年9月10日晚間，員警發現蕭博壬
    藏匿地點疑似在嘉義縣民雄鄉松山村山區後，先由警員喬裝
    騎乘踏車運動之民眾確認蕭博壬藏匿處所，再由彰化縣警察
    局田中分局協調嘉義縣警察局刑警大隊、嘉義縣警察局民雄
    分局及海巡署彰化查緝隊等單位合力緝捕，始於97年9月11
    日凌晨2時30分左右，在嘉義縣民雄鄉松山村後山仔18號簡
    金城住處內當場逮蕭博壬，並扣得蕭博壬持有附表編號五所
    示之槍彈及行動電話SIM卡(門號：0000000000號)1張、台灣
    馬路通地圖雜誌1本、安非他命玻璃吸食器2個、摻有第二級
    毒品大麻香菸2支、使用過第一級毒品海洛因空袋1個與第一
    級毒品海洛因1小包(毛重0.55公克)等物品。
四、案經彰化縣警察局田中分局報告臺灣彰化地方法院檢察署檢
    察官偵查起訴。
    理  由
壹、證據能力部分：
一、刑事訴訟法第158條之3規定：「證人、鑑定人依法應具結而
    未具結者，其證言或鑑定意見，不得作為證據。」所謂「依
    法應具結而未具結者」，係指檢察官或法官依刑事訴訟法第
    175條之規定，以證人身份傳喚被告以外之人(證人、告發人
    、告訴人、被害人、共犯或共同被告)到庭作證，或雖非以
    證人身份傳喚到庭，而於訊問調查過程中，轉換為證人身份
    為調查時，此時其供述之身份為證人，則檢察官、法官自應
    依本法第186條有關具結之規定，命證人供前或供後具結，
    其陳述始符合第158之3規定，而有證據能力。若檢察官或法
    官非以證人身份傳喚而以共犯、共同被告身份傳喚到庭為訊
    問時，其身份既非證人，即與「依法應具結」之要件不合，
    縱未命其具結，純屬檢察官或法官調查證據職權之適法行使
    ，當無違法可言。而前揭不論係本案或他案在檢察官面前作
    成未經具結之陳述筆錄，係屬被告以外之人於偵查中向檢察
    官所為之陳述，本質上屬於傳聞證據，基於保障被告在憲法
    上之基本訴訟權，除該被告以外之人死亡、身心障礙致記憶
    喪失或無法陳述、滯留國外或所在不明而無法傳喚或傳喚不
    到、或到庭後拒絕陳述等情形外，如已經法院傳喚到庭具結
    而為陳述，並經被告之反對詰問，前揭非以證人身份而在檢
    察官面前未經具結之陳述筆錄，除顯有不可信之情況者外，
    得為證據，並應於判決內敘明其符合傳聞證據例外之理由；
    又前揭非以證人之身份在審判中之陳述筆錄，倘該被告以外
    之人已經法院以證人身份傳喚到庭並經具結作證，且由被告
    為反對詰問，或有前揭傳喚不能或詰問不能之情形外，該未
    經具結之陳述筆錄因屬審判上之陳述，自有證據能力；若係
    在另案法官面前作成之陳述筆錄，本質上亦屬傳聞證據，自
    得依本法第159條之1第1項之規定，認有證據能力。不能因
    陳述人未經具結，即一律適用本法第158條之3之規定，排除
    其證據能力(最高法院97年度臺上字第2175號判決意旨參照)
    。查證人即同案被告蕭博壬於97年12月29日臺灣彰化地方法
    院檢察署訊問筆錄，係檢察官以被告身份傳喚，其身份既非
    證人，即與「依法應具結」之要件不合，縱未命其具結，純
    屬檢察官或法官調查證據職權之適法行使，當無違法可言，
    況本件證人即被告蕭博壬已於供後具結，且其嗣後已到庭具
    結作證，並由被告為反對詰問，復查其於偵訊中並無顯有不
    可信之情況，是依上揭說明亦具有證據能力(最高法院96年
    度臺上1677、3527號判決意旨可參)。是上訴人即被告(下稱
    被告)陳鴻文之辯護人認證人蕭博壬於97年12月29日偵訊時
    之證述無證據能力，尚非可採。
二、按92年修正公布之刑事訴訟法，改採以當事人進行為主之訴
    訟制度，檢察官代表國家偵查犯罪、實施公訴，基於當事人
    一方原告之地位，就被告犯罪事實及訴訟條件與據以認定證
    據能力等訴訟程序上之事實，固應善盡舉證責任。然因檢察
    官訊問證人、鑑定人等被告以外之人時，均能遵守法律規定
    而不致違法取供，並令具結，可信性極高，為兼顧理論與實
    務，乃於同法第159條之1明定檢察官於偵查程序取得被告以
    外之人所為陳述，除顯有不可信之情況者外，均有證據能力
    ，得為證據。而所謂「顯有不可信」之情況，係指其不可信
    之情形，甚為顯著了然者，固非以絕對不須經過調查程序為
    條件，然須從卷證本身，綜合訊問時之外部情況為形式上之
    觀察或調查，即可發現，無待進一步為實質調查之情形而言
    。至被告等當事人、代理人、辯護人、輔佐人若主張其顯有
    不可信之情形者，本乎當事人主導證據調查原則，自應負舉
    證責任，否則，被告以外之人向檢察官所為之陳述，毋庸另
    為證明，即得作為認定被告犯罪之證據(最高法院96年度臺
    上字第5684號刑事判決意旨參照)。又現行法之檢察官仍有
    訊問被告、證人及鑑定人之權限，其應踐行之程序又多有保
    障被告或被害人之規定，證人、鑑定人於偵查中亦均須具結
    ，就刑事訴訟而言，其司法屬性甚高；而檢察官於偵查程序
    取得之供述證據，其過程復尚能遵守法令之規定，是其訊問
    時之外部情況，積極上具有某程度之可信性，除消極上顯有
    不可信之情況者外，均得為證據。故主張其為不可信積極存
    在之一方，自應就此欠缺可信性外部保障之情形負舉證責任
    (最高法院98年度台上字第2904號判決意旨參照)。本件被告
    之辯護人雖主張證人劉昌勇於檢察官訊問時之證述並無證據
    能力等語，然查證人劉昌勇於偵查中向檢察官所為之陳述，
    業經依法具結，而證人劉昌勇於原審及本院審理時已經傳喚
    到庭，經檢察官及辯護人、被告進行交互詰問，足資保障被
    告之反對詰問權，況證人劉昌勇於法院審理時，亦未證述其
    於偵查中之陳述，有何非出於自由意願而為陳述或遭違法取
    供之情形，衡情檢察官亦無以不當方法而為取供之必要，並
    無顯不可信之情況，又辯護人並未舉證證人劉昌勇於檢察官
    訊問時所為證述有何「顯有不可信」之情況，參照上開說明
    ，是證人劉昌勇於檢察官訊問時之證述，應有證據能力。
三、按刑事訴訟法第159條第1項規定：「被告以外之人於審判外
    之言詞或書面陳述，除法律有規定者外，不得作為證據」；
    其立法本旨係以證人於審判外之言詞或書面陳述，屬於傳聞
    證據，此項證據，當事人無從直接對於原供述者加以詰問，
    以擔保其真實性，法院亦無從直接接觸證人而審酌其證言之
    憑信性，違背直接審理及言詞審理之原則，除具有必要性及
    信用性情況之除外者外，原則上不認其有容許性，自不具證
    據能力；至所謂具有必要性及信用性情況者，例如刑事訴訟
    法第159條之1、之2、之3、之4、之5情形，仍例外認其有證
    據能力，然此乃係指法院未於審判期日傳喚相關證人到庭，
    案件僅能依靠該等證人於審判外之陳述以為判斷之情形，始
    需就該等審判外供述證據嚴格依照刑事訴訟法第159條之1至
    之5所定要件一一檢視各該證人之供述，作為證據之資格。
    倘法院已經依據當事人聲請傳喚證人到庭接受檢辯雙方之交
    互詰問，則法院既已透過直接、言詞審理方式檢驗過該證人
    之前之證詞，當事人之反對詰問權亦已受到保障得以完全行
    使之情況下，該等審判外證據除有其他法定事由(例如：非
    基於國家公權力正當行使所取得或私人非法取得等，而有害
    公共利益，即以一般證據排除法則為判斷)，應認該審判外
    供述已得透過審判程式之詰問檢驗，而取得作為證據之資格
    ，亦即其審判外供述與審判中供述相符部分，顯然已經構成
    具備可信之特別情狀，當然有證據資格(實務上之作用常為
    引用該等陳述與審判中陳述相符，強化該證人供述之可信度
    )，其不符部分，作為檢視審判中所為供述可信與否之彈劾
    證據，當無不許之理，甚者，其不符部分倘係於司法警察、
    檢察事務官調查中之供述，作為認定被告犯罪與否或不構成
    犯罪與否之證據，亦僅需依照刑事訴訟法第159條之2規定，
    斟酌其審判外供述作成外部環境、製作過程、內容、功能等
    情況認為之前供述較為可信，即可取得證據之資格，而作為
    認定事實之證據資格(最高法院94年度臺上字第2507號、95
    年度臺上字第2515號判決意旨參照)。再按刑事訴訟法第159
    條第1項規定：「被告以外之人於審判外之言詞或書面陳述
    ，除法律有規定者外，不得作為證據」，被告以外之人於檢
    察事務官、司法警察官或司法警察調查中所為之陳述，基於
    實體發現真實之訴訟目的，依同法第159條之2規定，如與審
    判中之陳述不符時，經比較結果，其先前之陳述，相對「具
    有較可信之特別情況」，且為證明犯罪事實存否所「必要」
    者，係指陳述是否出於供述者之真意、有無違法取供情事之
    信用性而言，故應就調查筆錄製作之原因、過程及其功能等
    加以觀察其信用性，據以判斷該傳聞證據是否有特別可信之
    情況而例外具有證據能力，並非對其陳述內容之證明力如何
    加以論斷，二者之層次有別，不容混淆(最高法院94年度臺
    上字第629號判決意旨參照)。經查：本件證人即被告蕭博壬
    、證人劉昌勇分別經原審及本院前審於審判期日傳喚到庭，
    與被告陳鴻文行交互詰問程序，直接言詞審理檢視其證詞，
    其等於警詢之供述，與法院審理中有不符之部分，本院斟酌
    ：證人蕭博壬、劉昌勇於前開警詢筆錄製作之過程，係由警
    員先詢問其年籍資料後，復為權利事項之告知，進而詢問到
    派出所製作警詢筆錄之原因再制作警詢筆錄，亦查無系爭筆
    錄有何違法或不當取得之情形，是其警詢證述內容之形成，
    顯係出於自由意志而為證述，且查無其他證據足使本院認證
    人蕭博壬、劉昌勇於警詢中之證言，有何違法取供情事之虞
    ，依前開條文之意旨，證人蕭博壬、劉昌勇於警詢中之證言
    ，核其性質雖屬傳聞證據，但就警詢筆錄製作之過程加以觀
    察其信用性，且為證明犯罪事實存否所「必要」，認其等證
    言例外具有證據能力。至於被告陳鴻文之辯護人於原審認為
    證人陳贏介於警詢中證述內容並無證據能力，公訴人於原審
    對此亦無意見，故此部分乃屬審判外之陳述，自無證據能力
    ，合先敘明。
四、按法院或檢察官得囑託醫院、學校或其他相當之機關、團體
    為鑑定，或審查他人之鑑定，並準用第203條至第206條之1
    之規定，刑事訴訟法第208條第1項亦定有明文。依此，檢察
    官對於偵查中之案件，認為須實施鑑定者，固應就具體個案
    ，選任鑑定人或囑託鑑定機關(團體)為之；但對於司法警察
    機關調查中之案件，或有量大或急迫之情形，為因應實務之
    現實需求，如檢察官針對該類案件之性質(例如：查扣之毒
    品必須檢驗其成份、對施用毒品之犯罪嫌疑人必須檢驗其體
    內有無毒品代謝反應、對於查扣之槍砲彈藥必須檢驗有無殺
    傷力、對違反野生動物保育法案件必須鑑定是否屬於保育類
    動物案件等)，認為當然有鑑定之必要者，經參考法務部92
    年5月20日法檢字第092080203號函送之法務部「因應刑事訴
    訟法修正工作小組」研討之刑事訴訟法修正相關議題第21則
    之共識結論，以及臺灣高等法院於92年8月1日舉行之刑事訴
    訟法新制法律問題研討會第3則法律問題研討結果之多數說(
    載於司法院92年8月印行「刑事訴訟法新製法律問題彙編」
    第15頁至第18頁)，基於檢察一體原則，得由該管檢察長對
    於轄區內之案件，以事前概括選任鑑定人或囑託鑑定機關(
    團體)之方式，俾便轄區內之司法警察官、司法警察對於調
    查中之此類案件，得即時送請事前已選任之鑑定人或囑託之
    鑑定機關(團體)實施鑑定，該鑑定人或鑑定機關(團體)亦應
    視同受承辦檢察官所選任或囑託而執行鑑定業務，其等出具
    之書面鑑定報告應屬刑事訴訟法第206條所定之傳聞例外，
    當具有證據能力(法務部92年9月1日法檢字第0920035083號
    函可供參照)。本件扣案之槍枝、子彈等物，經由查獲之警
    察單位依先前轄區檢察署檢察長事前概括選任鑑定機關，即
    內政部警政署刑事警察局實施鑑定，該鑑定機關所出具97年
    8月28日刑鑑字第0970125882號、97年9月4日刑鑑字第
    0970125884號、97年9月18日刑鑑字第0970136450號槍彈鑑
    定書，即具有證據能力，而得為本案之證據。
五、本件認定事實所引用之卷內其餘所有卷證資料(包含文書證
    據、物證等證據)，則未據被告及辯護人於審理時爭執其證
    據能力，復無證據證明係公務員違背法定程序所取得，是依
    刑事訴訟法第159條之5之規定，均認有證據能力。
貳、實體部分
一、訊據被告陳鴻文否認有持有如附表所示之槍彈，並將之交予
    蕭博壬之犯行，辯稱：其並未積欠蕭博壬簽賭職棒之債務，
    也未交付槍彈予蕭博壬作為擔保，可能其之前與蕭博壬打麻
    將與俗稱「4支刀」之債務糾紛，曾經互嗆要對方不利，蕭
    博壬跟綽號「牛皮」之王俊偉有犯其他案件，故意將槍枝來
    源推給其，又可能因97年初蕭博壬詐賭，其與蕭博壬吵架，
    他因此心生怨恨云云。惟查：
  證人即同案被告蕭博壬於97年9月11日警詢中證述：「(你所
    持用犯案之槍支是從何而來？)是欠我錢拿該槍枝抵帳。...
    (綽號『空文』男子)他欠我100多萬都是職棒簽賭之債務。
    ...約1年前他開車至彰化縣社頭鄉劉昌勇住處交給我作為抵
    帳用，沒有人在場，但劉昌勇有看見他來，事後我有告訴他
    『空文』欠我錢拿上記2把槍(即本件扣案之制式步槍與未扣
    案之P266型手槍)作為抵帳。他約97年初他拿20萬元交給我
    ，我就先將該P226型手槍拿回去給他」等語(見警卷第4頁)
    ，且於同日接受法官羈押訊問時供稱：「(扣案槍枝如何來
    的？)一個朋友的，叫做陳鴻文，他拿槍枝抵債，他跟我借
    錢」等語(見聲羈字第382號卷第3頁背面)；復於97年9月17
    日警詢中證稱：「(你所持用犯案之長槍是從何而來？)是綽
    號『空文』欠我賭債的錢拿該槍枝抵帳。...約在96年11月
    某日晚上左右他開車至彰化縣社頭鄉劉昌勇住處交給我作為
    抵帳用。當時劉昌勇在場有看見他拿1把長槍來...事後我有
    告訴他『空文』欠我錢拿上記2把槍作為抵帳。...(綽號『
    空文』除了拿該2把槍抵帳外，還有拿其他東西做抵帳？)我
    知道還有其他長短槍子彈及長槍彈夾2個、短槍彈夾1個、至
    於子彈幾顆我沒有去清點(詳如本案所查扣之槍彈)。...(警
    方查獲之M16長槍是否就是綽號『空文』拿到劉昌勇住處交
    給你之槍枝？)是的。」等語(見警卷第9頁背面至第10頁)，
    並指認陳鴻文照片是綽號『空文』之男子等情(見警卷第4頁
    背面、第5頁背面、第10頁背面)。於原審97年11月4日延長
    羈押訊問時供稱：「(槍枝來源？)陳鴻文交給我的。他之前
    有跟我賭博上的關係，他拿槍枝、子彈抵押在我這邊。」等
    語(見偵聲字第314號卷第30頁背面)。又於97年12月29日偵
    查中證述：「陳鴻文有意思要把槍枝及子彈贖回去，因為扣
    案的槍枝及子彈是他之前欠我錢，在去年11月間拿到社頭鄉
    劉昌勇住處，給我抵債的，是要確保他欠我的錢會還給我，
    我後來才知道這把槍之前有在台中開過槍，我案發後遺留在
    車上以及後來在嘉義民雄被查獲所持有的子彈，都是當初陳
    鴻文一起交付給我的，他當時是用1個手提袋將所有的子彈
    裝在一起，我沒有當場清點子彈數量，只知道除了子彈外，
    另外交付我1把手槍，以及被警方扣案的步槍」等語(見偵字
    第8451號卷第251至252頁)，均已明確供述扣案之槍彈係陳
    鴻文交付予其作為債務擔保之用。而其供述被告陳鴻文交付
    槍彈係與賭債有關等情，復與證人林進興於97年10月17日偵
    查中供稱：「我知道他(蕭博壬)在8月時有聽他講職棒簽賭
    的事，這是他親口跟我講的」等語(見偵字第8451號卷第133
    頁)相符。再證人蕭博壬於原審98年2月17日準備程序時供稱
    ：「槍是陳鴻文交給我的，因為陳鴻文欠我賭債，所以拿槍
    給我抵賭債。...陳鴻文是在96年10月或是11月時在劉昌勇
    家將槍交給我的，當時好像已經快要過聖誕節了」等語(見
    原審卷第93頁背面至94頁)，於原審98年4月24日審理時證稱
    ：「(是否記得你在97年9月11日在警察局製作的筆錄內容？
    )記得。(當時你稱槍枝是何人提供給你的？)我說『空文』
    」等語(見原審卷第186頁)明確。至證人蕭博壬雖曾證稱：
    被告陳鴻文所交付者尚有1支P226型手槍，但陳鴻文於97年
    初拿20萬元交給其，其就先將該P226型手槍拿回去給陳鴻文
    等語，證人陳贏介於偵查中亦證稱：「今(97)年6月...蕭博
    壬開1部黑色的BMW到台中市載我，有跟我提到要拿東西到台
    中縣沙鹿鎮還給1位叫『空文』的人，我上車時他主動跟我
    講，並要我陪他去沙鹿。...他說是賭債，金額沒有跟我講
    」等語(見偵字第8451號卷第214頁)，然查該所謂P226型手
    槍並未扣案，亦無證據證明該P226型手槍具有殺傷力，縱使
    被告陳鴻文確曾交付該所謂P226型手槍予蕭博壬，亦難認被
    告陳鴻文或蕭博壬就此部分有何未經許可，持有具殺傷力手
    槍之犯行，併予敘明。
  再查，證人劉昌勇於97年9月17日警詢中證述：「外號『空
    文』之男子到過我家，是蕭博壬帶他去的，每次都只有蕭博
    壬與外號『空文』之男子。(最後1次到其住處是)96年底約
    10月。外號『空文』之男子與蕭博壬到我家坐談話一會後，
    2人就一起出去約5分鐘後又進來，他們進來時我看到他們攜
    1個黑色包包放在地上，蕭博壬將黑色包包打開後，從裡面
    拿出1支M16步槍，我看到後我嚇一跳，我立即告訴蕭博壬趕
    快拿走，不要造成我的困擾，請你趕快離開。...外號『空
    文』之男子，經查...為陳鴻文」等語(見警卷第17頁)，其
    於97年9月19日偵查中證述：「96年中秋節過後，確切日期
    不記得了，那時侯是蕭博壬來我家找我，剛好陳鴻文打電話
    給蕭博壬，他就叫陳鴻文來我家坐，第2次是在96年離第1次
    約不到1個月的時間，蕭博壬又到我家找我，陳鴻文又要找
    他，蕭博壬就叫他來我家找他。...第2次陳鴻文到我家時，
    坐一會兒，他到屋外去拿了1個類似像裝球拍的黑色袋子，
    有兩個提手，並從袋子裡拿出1支M16的自動步槍，槍是拿出
    來就組裝好的，我就立即跟蕭博壬說怎麼拿這樣的東西來我
    家，我叫他快點拿走，之後他們就走了。...(當時你有無聽
    到賭債的事情？)沒有，當時陳鴻文與蕭博壬講話對談就猶
    如好朋友一般，沒有任何衝突和不愉快。」等語(見偵字第
    8451號卷第159至160頁)；再於97年10月17日偵查中證述：
    「(蕭博壬供稱，陳鴻文是在96年11月間，把長槍拿到你家
    去，你是否記得正確的時間？)正確時間我忘記了，我記得
    是在去年10月、11月間。蕭博壬(先到我家)，他與我同鄉
    ...當時他們兩人進來有拿1個黑色包包，但我忘記是何人拿
    進來的，當時我在看電視，後來我看到包包打開是1把M16步
    槍，我嚇一跳，就叫蕭博壬趕快拿走，不要造成我的困擾。
    ...蕭博壬原是在我家坐，可能是接到陳鴻文的電話，兩人
    才約在我家見面。...我是因為蕭博壬的介紹才認識他(陳鴻
    文)，他有說他的綽號叫『空文』」等語(見偵字第9217號卷
    第19、20頁)，其於原審審理中證述：「當天蕭博壬與陳鴻
    文來我家坐，後來我就睡著，後來他們兩人離開，蕭博壬又
    回來...警察問我是否認識『空文』，我告訴警察見過1、2
    次面，指認照片沒有問題。(從照片可以確認『空文』是在
    庭的被告陳鴻文？)是的。...蕭博壬與陳鴻文去我家，我很
    想睡，後來他們兩人就離開，後來蕭博壬又回來找我，拿1
    個包包給我看，我叫他不要這樣，趕快拿走。(包包裡面裝
    什麼東西？)有1枝長槍。...(蕭博壬)他告訴我東西是朋友
    拿給他的。(該朋友係)『空文』，這是蕭博壬告訴我的。
    ...我看到1枝長槍。...(是否知道陳鴻文的綽號？)我聽蕭
    博壬講的，他都叫他『空文』。...(後來蕭博壬稱該槍是何
    人拿給他的？)我聽蕭博壬說是『空文』」等語(見原審卷第
    189頁背面至192頁)，就證人劉昌勇上開警詢、偵查及原審
    審理中證詞內容而言，除了關於裝有槍彈之黑色包包是蕭博
    壬與陳鴻文一起拿進來？還是蕭博壬、陳鴻文其中1人拿進
    來？以及是何人打開包包等細節有出入外，對於蕭博壬到其
    家時，尚未攜帶裝有槍彈之黑色包包，之後陳鴻文才過來，
    並與蕭博壬一同到外面，陳鴻文走了之後，蕭博壬就持有裝
    有槍彈之黑色包包，並告訴劉昌勇該槍彈是陳鴻文所交付等
    情均證述內容一致，而此證述情節亦與證人蕭博壬前揭證述
    內容相符，何況被告陳鴻文於警詢中已自承積欠蕭博壬約7
    、80萬元賭債(見警卷第12頁、第14頁背面)，益徵證人蕭博
    壬供述陳鴻文因積欠賭債而持槍彈抵押等情，顯非虛言，又
    衡之證人蕭博壬、劉昌勇與陳鴻文並無恩怨，並無構詞陷害
    之理，故證人蕭博壬與劉昌勇等人證述扣案槍彈是陳鴻文所
    交付等情應為真實，相較陳鴻文上開辯詞，顯係推諉卸責之
    詞，不足採信。
  證人蕭博壬於原審98年4月24日審理時雖改證稱，其於警詢
    所述之「空文」不在法庭內，其不知陳鴻文有無在簽賭職棒
    ，亦不知陳鴻文住在何處，其所指認之「空文」並非在庭之
    被告陳鴻文，該人陳鴻文也認識，但其不知該人之真實姓名
    ，該人係在劉昌勇住處交付本案之槍彈，因其幫該人簽賭職
    棒輸錢，該人沒有給錢，所以交槍給其抵債云云(見原審卷
    第187、201頁)；復於本院上訴審98年8月25日審理時證稱：
    交槍給其之人並非陳鴻文，而係綽號「空文」那群人，其不
    知道該人之本名，該人是在『空文』那邊認識的，所以要問
    陳鴻文才知道，其說的『空文』就是陳鴻文。槍枝是『空文
    』那群人交給其的云云(見本院上重訴卷第147至148頁)。另
    於本院前審書具自白狀陳稱：該槍枝係王俊偉交付，因被告
    陳鴻文積欠50萬元未還，又多次細故口角、嗆聲，而積怨在
    心才誣攀被告陳鴻文云云(見本院更(一)卷一第142頁)，並於
    本院前審99年9月28日審理中證稱：扣案槍枝、子彈係王俊
    偉在96年7月以後某日傍晚，在彰化社頭與員林間之產業道
    路上所交付，其只是打電話給王俊偉，王俊偉就拿那包東西
    寄放，要其幫忙收藏，其就放在自家果園農舍，槍擊案案發
    前，因王俊偉要跟其拿回去，其在要回台中還他時被臨檢才
    發生本案。其有拿給劉昌勇看過。其在警局因為陳鴻文有欠
    錢不還之糾紛，王俊偉當時也還沒有抓到，其不敢說是王俊
    偉，陳鴻文跟王俊偉關係也很好，所以才說槍是陳鴻文給的
    云云(見本院更(一)卷一第157頁背面至159頁)，其前後所述已
    有矛盾不一。且查，被告陳鴻文自承其綽號『空文』，也認
    識蕭博壬，而蕭博壬亦證稱與陳鴻文認識等情，有被告陳鴻
    文警詢、原審準備程序、本院前審審判筆錄及蕭博壬警、偵
    及原審筆錄及證人劉昌勇警詢(見警卷第16至17頁)、偵訊(
    見偵字第9217號卷第20頁)及原審筆錄(見原審卷第190頁)在
    卷可憑，依常理而言，其等彼此間相互認識，當無誤認之可
    能。參以被告陳鴻文自承確實積欠蕭博壬賭債一節，核與證
    人蕭博壬於警詢及偵查證述內容相符，足徵證人蕭博壬於警
    詢及偵查中證述內容真實，其事後於原審及本院前審時證稱
    「空文」並非被告陳鴻文云云，顯係迴護被告陳鴻文之詞，
    並不足採。另證人王俊偉雖於本院前審證稱，扣案之M16步
    槍係其於96年底或97年初某日半夜，在員林鎮某處借予蕭博
    壬，其不知蕭博壬要做何用，與被告陳鴻文沒有關係，被告
    陳鴻文並不知情云云(見本院更(一)卷一第154頁背面至155頁)
    ，於本院審理中證稱：蕭博壬跟其借槍，其知道陳鴻文有欠
    蕭博壬100多萬元，所以也替陳鴻文還20萬元給蕭博壬，這
    個陳鴻文並不知情，其有跟蕭博壬說先不用還槍，並叫蕭博
    壬不要跟陳鴻文說，東西他留著，不要跟陳鴻文討錢，那是
    其與蕭博壬之間的事情。其說先給蕭博壬20萬元，將來如果
    其有錢再跟他拿槍回來。之前，其都請蕭博壬不要跟陳鴻文
    討錢。這槍有犯案過，其不可能交給他人保管，將來如果被
    拿去犯案，其一定撇不清。槍枝是蕭博壬主動開口跟其借的
    云云(見本院100年11月3日審判筆錄第3至5頁)，然其所證交
    付槍枝之日期係96年年7月以後某日傍晚或96年底或97年初
    某日半夜？交付地點在彰化社頭與員林間之產業道路或員林
    鎮某處？交付之目的係王俊偉主動交付蕭博壬保管，或蕭博
    壬打電話向王俊偉借用？等情，與證人蕭博壬所供內容大相
    逕庭，實難認屬實。況且證人王俊偉與被告陳鴻文並非至親
    ，其於本院本審審理中證稱借槍予證人蕭博壬之際，不僅附
    帶幫被告陳鴻文還款20萬元，甚至為善不欲人知，還要求證
    人蕭博壬不要讓被告陳鴻文知道，其所證述內容明顯與常情
    有違，無從採信。復查，扣案槍枝雖與王俊偉持與蔣政修、
    蔡鎮鴻共同對陳宗文開槍恐嚇乙案之槍枝經鑑定結果為同一
    槍枝(見偵字第8451號卷第163頁所附，內政部警政署刑事警
    察局97年10月2日刑鑑字第0970147355號函)，且王俊偉亦供
    述與蔣政修、蔡鎮鴻共同以該槍枝射擊陳宗文居所之方式對
    其為恐嚇行為，此有臺灣臺中地方法院檢察署99年12月29日
    中檢輝毅99偵19801字第159766號函檢附之檢察官起訴書可
    憑(見本院更(一)卷二第88至131頁)；然查，該王俊偉恐嚇陳
    宗文案係發生於95年1月16日，該案之作案槍枝翌日即由蔡
    鎮鴻交還與王俊偉，惟本件被告蕭博壬取得扣案槍枝之時間
    點為96年10月、11月間，二者時間相距已1年有餘；次查，
    上揭王俊偉持有而與蔣政修、蔡鎮鴻共同恐嚇陳宗文所用之
    槍枝流向不明，並未曾於該案件中查扣；且被告蕭博壬與證
    人王俊偉素無淵源(參同上起訴書記載內容，王俊偉所涉及
    之各槍擊案件均未曾提及蕭博壬)，但被告陳鴻文與王俊偉
    則係舊識，且曾於他案偵查中自白資助王俊偉逃亡，另有證
    人指證陳鴻文為王俊偉寄藏槍枝等情(見本院上更(一)卷二第
    155至183頁所附臺灣彰化地方法院檢察署檢察官97年度偵字
    第7596、7751、8230、8575、8576、9426號起訴書，臺灣彰
    化地方法院97年度訴字第3439號，本院98年度上訴字第1244
    號刑事判決，此部分因歷審判決時王俊偉均在逃，且未扣得
    任何槍枝，而均經判決無罪確定在案)。末查，制式槍彈為
    違禁物，政府查緝甚嚴，證人王俊偉及蕭博壬間，既無交情
    ，亦未曾往來，斷無相互授受制式槍彈之可能，據此實難認
    王俊偉於上揭藏匿期間確將其持有之槍彈交付與毫無淵源之
    蕭博壬。是本件證人王俊偉、蕭博壬上揭關於槍枝來源係王
    俊部部分之證述內容，自屬迴護被告陳鴻文之詞，不足採信
    。
  再者，證人石文亮於本院本審審理中固證稱：其跟蕭博壬是
    在94、95年在中監服刑時認識，蕭博壬於96年年中，帶其至
    沙鹿被告陳鴻文那邊賭博才認識被告陳鴻文。賭博之後沒幾
    天，其聽蕭博壬說陳鴻文懷疑他詐賭，說要找他。蕭博壬就
    說既然陳鴻文要找他，要輸贏也沒關係，蕭博壬說他沒有詐
    賭就對，後來其不知道這筆帳如何處理，因為後來就沒連絡
    等語(見本院100年11月24日審判筆錄第13至15頁)。證人柳
    閔鐘於本院本審審理中則證稱：其知道陳鴻文有欠蕭博壬錢
    ，是聽他們講的。陳鴻文說蕭博壬詐賭，他們兩個人為了錢
    有點不高興，但實際情形怎樣，時間相隔太久，其也不太記
    得。蕭博壬則說對方不太高興，遇到要輸贏，就是要打架。
    後來這筆債務沒有處理，沒有聽說有還清或是做任何處理，
    所以後來事情其就不知道。其沒有聽到蕭博壬跟陳鴻文後來
    是否真的因為這個賭債的問題有過真正衝突，但是其都是透
    過朋友聽到。只有放話對對方都很不滿意，就是吵架要輸贏
    等語(見本院100年11月24日審判筆錄第23至25頁)。惟證人
    石文亮、柳閔鐘之證詞，僅能證明被告陳鴻文與證人蕭博壬
    之間，曾因懷疑詐賭而互相放話，但無證據證明其等實際上
    有發生衝突。且證人蕭博壬既持有本案之槍彈，其如有意尋
    釁，衡情大可直接以持槍掃射等方式對被告陳鴻文住處示威
    ，又何須待本件案發並經警查獲後，始以供出前手之方式對
    付被告陳鴻文？況證人蕭博壬於本案係因形跡可疑經警盤查
    而為本案之殺人未遂等犯行，其並非主動向警方自首並供出
    被告陳鴻文，且並未因供出被告陳鴻文而獲得減刑之寬典，
    自難認其供出被告陳鴻文與其等因詐賭而互相放話之糾紛有
    關。證人石文亮、柳閔鐘之上開證詞，無從為有利被告陳鴻
    文之認定。
  另證人劉昌勇於本院本審審理中，雖證稱：其96年間沒有看
    到陳鴻文拿槍交給蕭博壬這件事情的經過，係當初其去警局
    還沒做筆錄之前，有警察跟其說，蕭博壬已經講說他打警察
    的那把槍是空文交給他，蕭博壬說其也在現場，要其去把過
    程講清楚。那時候蕭博壬也有在警察局，蕭博壬也沒有表示
    什麼，所以其認為蕭博壬真的有這樣子說，因為其跟蕭博壬
    是很好的朋友，怕沒替蕭博壬這樣講，會去害到蕭博壬，所
    以其才會替蕭博壬講話，說槍是空文交給他的。當時警察只
    有說是蕭博壬打警察那枝槍而已，也沒有說有短槍，其從來
    都不知道有短槍，警察沒有讓其跟蕭博壬講話，也沒有拿筆
    錄看，所以其不知道有短槍這件事。因為其不知道過程，也
    不敢隨便說其他地方，又怕會連累到別人，只能說在其家客
    廳，因為公司是其自己1個人住而已，沒有其他人住。其沒
    有看到陳鴻文跟蕭博壬一起到其家客廳把1個手提袋放在地
    上，打開來是64步槍這件事情。也沒有看到P226手槍。其從
    來都不知道有這支手槍。其跟蕭博壬是好朋友。陳鴻文則是
    96年其去社頭中山路賭博時，經蕭博壬介紹而認識，其跟陳
    鴻文沒有私交或恩怨。因為其想對蕭博壬比較有利，所以說
    槍是空文交給蕭博壬。其知道蕭博壬做職棒簽賭做很大，曾
    經1個星期賺5、600萬元，但是其沒有聽說他跟陳鴻文有什
    麼債務糾紛。其不知道蕭博壬有這支長槍這件事，是發生事
    情之後看電視才知道蕭博壬拿長槍去打到警察。在原審時其
    想蕭博壬在打官司，怕影響到他的官司，所以維持在警察局
    的說法。其在96年11月沒有看到陳鴻文到其住所拿兩把槍給
    蕭博任，而且事後蕭博壬沒有跟其說這兩枝槍是做為抵債之
    用。因為蕭博壬的判決已經確定，所以其認為沒有再維護蕭
    博壬說謊話之必要等語(見本院100年11月24日審判筆錄第16
    至22頁)。然衡諸證人蕭博壬既已因涉嫌殺人未遂、持有槍
    彈等罪為警查獲，縱證人劉昌勇配合蕭博壬之說詞指稱槍彈
    來源為被告陳鴻文，亦無從解免證人蕭博壬所涉之刑責，則
    以證人劉昌勇自承其與被告陳鴻文沒有私交或恩怨，豈有僅
    因不知名之警員告以蕭博壬如何陳述，其就照樣陳述以陷害
    被告陳鴻文之理？是證人劉昌勇於本院本審所為陳述，顯悖
    於常情，難以採信。
  又員警在嘉義縣民雄鄉松山村後山仔18號，逮捕蕭博壬時所
    查扣之壹枝、子彈，經送請內政部警政署鑑定結果，認：「
    一送鑑步槍1枝(槍枝管制編號0000000000)，認係口徑5.56M
    M制式步槍，為美國COLT廠製M16A1型，槍號為「0000000」
    ，槍管內具6條右旋來復線，擊發功能正常，可供擊發同口
    徑制式子彈使用，認具殺傷力。二送鑑子彈16顆，認均係口
    徑5.56MM制式子彈，採樣5顆試射，均可擊發，認均具殺傷
    力」等情，有該局97年9月18日刑鑑字第0970136450號槍彈
    鑑定書1份在卷(見偵字第8451號卷第164至166頁)可參。又
    員警在彰化縣社頭鄉○○村○○○路116號被告蕭博壬所駕
    駛之車牌號碼8800-LK號自用小客車內所查扣之子彈、彈匣
    、霰彈槍組件等物，經送內政部警政署鑑定結果，認：「一
    送鑑子彈24顆，鑑定情形如下：(一)16顆，認均係口徑5.56MM
    制式子彈，採樣5顆試射，可擊發，認均具殺傷力；(二)3顆，
    認均係口徑0.40吋制式子彈，採樣1顆射，可擊發，認具殺
    傷力；(三)5顆，認均係口徑9MM制式子彈，採樣2顆試射，可
    擊發，認均具殺傷力。二送鑑子彈26顆，認均係口徑5.56MM
    制式子彈，採樣8顆試射，可擊發，認均具殺傷力。三送鑑
    子彈50顆，認均係口徑9MM制式子彈，採樣16顆試射，可擊
    發，均認具殺傷力。(四)送鑑彈匣1個，認係制式彈匣。五送
    鑑霰彈槍組件1枝，認係仿雙管霰彈槍製造之槍身及槍管固
    定護木。六送鑑霰彈子彈5顆，鑑定情形如下：(一)3顆，認均
    係口徑12 GAUGE制式霰彈，採樣1顆試射，可擊發，認具殺
    傷力；(二)2顆，認均係口徑12 GAUGE制式霰彈彈殼(含底火、
    火藥)。七送鑑空氣槍子彈1盒，認係口徑4.5MM鉛彈丸。」
    等情，有該局97年9月4日刑鑑字第0970125884號槍彈鑑定書
    1份(見偵字第8451號卷第267至273頁)附卷足憑。另員警在
    彰化縣社頭鄉○○村○○○路116號附近查扣之彈殼9顆，在
    車號4097-UE車輛駕駛座查扣之包衣1片，經內政部刑事警察
    局鑑定結果，認：「(一)送鑑5.56MM步槍彈殼9顆，認均係已
    擊發口徑5.56MM制式彈殼。(二)送鑑包衣1片，認係彈頭之銅
    包衣碎片。」等情，有該局97年8月28日刑鑑字第
    0970125882號槍彈鑑定書1份在卷可稽(見偵字第8451號卷第
    274至279 頁)，足認被告陳鴻文所持有上開槍彈具有殺傷力
    。綜上，本件事證明確，被告陳鴻文之犯行堪以認定，應依
    法論科。
二、論罪科刑部分：
  查被告陳鴻文行為後，槍砲彈藥刀械管制條例於97年11月26
    日修正公布第7條，並自同年月28日起生效施行。修正前槍
    砲彈藥刀械管制條例第7條第5項關於同條第1項至第3項未遂
    犯處罰之規定，移置於修正後第6項，並增訂第5項，惟就第
    4項之未經許可，持有第1項所列槍砲、彈藥罪，其構成要件
    及法定刑度均未變更，自非行為後法律有所變更，故毋庸為
    新舊法比較，而逕行適用裁判時即現行槍砲彈藥刀械管制條
    例第7條第4項之規定論處(原審就部分雖漏未說明，然對判
    決結果不生影響，自不構成撤銷之理由)，合先敘明。
  按販賣行為，祗須以營利之意思而販入或賣出，即足構成。
    倘於有償讓與他人之初，係基於營利之意思，並著手實施，
    而因故無法高於購入原價出售，最後不得不以原價或低於原
    價讓與他人時，仍屬販賣行為。苟始終無營利之意思，縱以
    原價或低於原價有償讓與他人，即難謂為販賣行為，僅得以
    轉讓罪論處(最高法院94年度台上字第5317號判決意旨參照)
    。準此，行為人如非以營利之意思販入具殺傷力之槍枝及子
    彈，且事後固以有償方式轉讓該槍枝予他人，然如行為人始
    終無營利之意思，並以低於其購入成本之代價轉讓與他人，
    顯與販賣彈槍之構成要件有間，僅能以轉讓槍彈罪與之相繩
    甚明。而本件被告陳鴻文以不詳方式取得附表所示之槍彈，
    事後持該槍彈抵償積欠被告蕭博壬之債務，實難認定被告陳
    鴻文有何營利之意圖存在，此外復查無其他積極證據足資證
    明被告主觀上有何營利之意圖之行為，衡以被告陳鴻文將槍
    彈交付蕭博壬之後，另於97年初以20萬元贖回另支P226型手
    槍，顯見被告陳鴻文將上開槍彈交予蕭博壬之目的，係供作
    積欠債務之擔保，並無移轉槍彈所有權予蕭博壬之意思，是
    僅足認定被告陳鴻文主觀上僅係基於持有槍彈之犯意，並無
    販賣營利或轉讓之意圖。是核被告陳鴻文所為，係犯槍砲彈
    藥刀械管制條例第7條第4項未經許可，持有步槍罪及同條例
    第12條第4項未經許可，持有子彈罪。被告陳鴻文以一行為
    持有具有殺傷力之步槍、步槍子彈及手槍子彈，係一行為觸
    犯數罪名，為想像競合犯，應依刑法第55條規定，從一重之
    未經許可，持有步槍罪論處。公訴人認被告陳鴻文所為係犯
    同條例第7條第1項未經許可販賣步槍罪及同條第12條第1項
    未經許可販賣子彈罪，尚有誤會，惟起訴之販賣步槍之行為
    與本院認定之非法持有步槍之行為，具有高低度行為之關係
    ，故就販賣步槍部分不另為無罪判決之諭知，附此敘明。
三、原審以被告陳鴻文未經許可轉讓步槍罪行明確，予以論罪科
    刑，固非無見。然查，(一)被告陳鴻文交付予蕭博壬之子彈，
    包含附表編號一、二、四、五所示之子彈乙節，已據證人即
    共同被告蕭博壬於97年12月29日偵訊時證稱：「我案發後遺
    留在車上以及在嘉義民雄被查獲所持有的子彈，都是當初陳
    鴻文一起交付給我的」等語，原審就此部分未於犯罪事實欄
    中載明，實有未當；(二)本件被告陳鴻文所犯係槍砲彈藥刀械
    管制條例第7條第4項未經許可，持有步槍罪及同條例第12條
    第4項未經許可，持有子彈罪，已如前述，原審認被告陳鴻
    文係犯槍砲彈藥刀械管制條例第7條第2項未經許可，轉讓步
    槍罪及同條例第12條第2項未經許可，轉讓子彈罪，亦有未
    洽。被告陳鴻文否認犯行，並以前揭情詞置辯，雖無理由，
    然原審就此部分既有上開可議之處，自應由本院將原審判決
    關於被告陳鴻文部分予以撤銷改判。爰審酌被告陳鴻文以不
    詳方法取得附表一、二、四、五所示之槍彈，明知該槍彈極
    具殺傷力，竟因積欠賭債，而任意將該槍彈交予蕭博壬抵債
    ，雖事後蕭博壬持該槍彈射殺兩名執勤員警非其所能預見，
    亦足見其交付槍彈予蕭博壬之行為對社會秩序影響甚鉅，除
    造成員警劉福興個人迄今仍意識昏迷外，並對劉福興家屬造
    成終身傷痛與負擔，其惡性非輕，犯後否認犯行，態度不佳
    ，暨其素行、智識程度及生活狀況等一切情狀，量處如主文
    第二項所示之刑，並就併科罰金部分，諭知易服勞役之折算
    標準。
四、扣案如附表編號一、二、五所示之制式步槍壹枝(槍枝管制
    編號0000000000號，含彈匣2個)、口徑5.56MM步槍子彈共40
    顆、口徑0.40吋制式子彈2顆、口徑9MM制式子彈37顆、口徑
    12GAUGE制式霰彈2顆，雖經被告陳鴻文交予蕭博壬以為債務
    之擔保，然被告陳鴻文並無移轉所有權予蕭博壬之意，故該
    等物品仍屬被告陳鴻文所有，且經鑑定結果，認均具有殺傷
    力，業如前述，均係違禁物，均應依刑法第38條第1項第1款
    規定宣告沒收。至經送驗試射，口徑5.56MM步槍子彈共18顆
    、口徑0.40吋制式子彈1顆、口徑9MM制式子彈18顆及口徑
    12GAUGE制式霰彈1顆，已因擊發而僅剩餘彈殼，均失其原有
    子彈之結構及性能，不具殺傷力，已非違禁物，爰均不予宣
    告沒收；至口徑4.5MM鉛彈丸1盒及口徑12 GAUGE制式霰彈彈
    殼2顆均不具殺傷力，扣案仿霰彈槍之槍身及槍管固定護本
    亦非槍枝主要組成零件，既非違禁物，均爰不為沒收之諭知
    。又扣案蕭博壬所有之行動電話SIM卡(門號：0000000000號
    )1張、安非他命玻璃吸食器2個、摻有第二級毒品大麻香菸2
    支、使用過第一級毒品海洛因空袋1個與第一級毒品海洛因1
    小包(毛重0.55公克)等物品，並非本案犯罪所用或預備之物
    ，亦非被告陳鴻文所有之物，無從在被告陳鴻文部分予以沒
    收，附此說明。
據上論斷，應依刑事訴訟法第369條第1項、第364條、第299條第
1項前段，槍砲彈藥刀械管制條例第7條第4項、第12條第4項，刑
法第11條前段、第55條、第42條第3項、第38條第1項第1款，判
決如主文。
本案經檢察官陳佳琳到庭執行職務。
中    華    民    國   100    年    12    月    22    日
            刑事第五庭  審判長法  官  趙  春  碧
                              法  官  楊  文  廣
                              法  官  林  宜  民
以上正本證明與原本無異。
如不服本判決應於收受送達後10日內向本院提出上訴書狀，其未
敘述上訴之理由者，並得於提起上訴後10日內向本院補提理由書
（均須按他造當事人之人數附繕本）「切勿逕送上級法院」。

                              書記官  吳  雅  菁
中    華    民    國   100    年    12    月    22    日
附表
┌───┬────────────────────────────┐
│編號  │ 扣案之客體                                             │
├───┼────────────────────────────┤
│一    │扣案之口徑5.56MM制式子彈42顆(採樣13顆試射，剩餘29顆)【員│
│      │警在彰化縣社頭鄉○○村○○○路116號被告所駕駛車牌號碼   │
│      │8800-LK車內所查扣】                                     │
├───┼────────────────────────────┤
│二    │扣案之口徑0.40吋制式子彈3顆(採樣1顆試射，剩餘2顆)、口徑 │
│      │9MM制式子彈55顆(採樣18顆試射，剩餘37顆)、制式彈匣1個、口│
│      │徑12 GAUGE制式霰彈子彈3顆(採樣1顆試射，剩餘2顆)【員警在 │
│      │彰化縣社頭鄉○○村○○○路116號被告所駕駛車牌號碼8800-LK│
│      │車內所查扣】                                            │
├───┼────────────────────────────┤
│三    │扣案之仿雙管霰彈槍製造之槍身及槍管固定護木1枝、口徑12   │
│      │GAUGE制式霰彈彈殼2顆(含底火、火藥)及口徑4.5MM鉛彈丸1盒【│
│      │員警在彰化縣社頭鄉○○村○○○路116號被告所駕駛車牌號碼 │
│      │8800-LK車內所查扣】                                     │
├───┼────────────────────────────┤
│四    │扣案之口徑5.56MM制式子彈彈殼9顆(均已擊發，經比對結果，其│
│      │彈底特徵紋痕相吻合，認均係同壹槍枝所擊發)【員警在彰化縣 │
│      │社頭鄉○○村○○○路116號附近所查扣】                   │
├───┼────────────────────────────┤
│五    │扣案之制式步槍1支(係口徑5.56MM制式之M16A1之制式步槍，槍 │
│      │枝管制編號為0000000000號，含彈匣1個)、口徑5.56MM制式子彈│
│      │16顆(採樣5顆試射，剩餘11顆)【員警在嘉義縣民雄鄉松山村後 │
│      │山仔18號，逮捕被告時所查扣】                            │
└───┴────────────────────────────┘